

Daniel Alberto López Grández

CLOUD ARCHITECT / SCRUM MASTER

Detalles

Calle Daniel Alcides Carrión 510, Lima, Peru 995625234

d.lopezg@outlook.com

Δ1

12/06/1991

San Nicolás / Amazonas

Perfiles sociales

Linkedin

Competencias
Gestión de Proyectos
Scrum
Azure
Amazon AWS
DevOps
Cloud Computing
Java

Idiomas

Cloud Architecture

Español

Oracle

Inglés

Perfil

Ingeniero Informático con 9 años de experiencia en tecnología y gestión de proyectos, 4 años de experiencia como docente dictando cursos de especialización en tecnologías Microsoft y Oracle, puntual y acostumbrado al trabajo en grupo y bajo presión; honestidad, responsabilidad y puntualidad son los valores que enseño a los que forman parte de mi equipo para lograr los objetivospropuestos.

Experiencia laboral

Cloud Architect / Scrum Master, GFI Perú, Lima

JULIO 2018 - PRESENTE

- Actualmente me desempeño como Cloud Architect y Scrum Master en la célula "Área 51" encargada de garantizar la seguridad para clientes y colaboradores de Pacífico Seguros usando Azure AD y Azure B2C como proveedor de identidades.
- Me encargué de realizar el pre análisis de la solución a usar para la autenticación de clientes en Pacifico Seguros y validar la viabilidad técnica de su implementación
- Para Pacifico Vida implementé diversos proyectos en varias áreas de negocio, liderando la fábrica de software con 40 personas a cargo:
- Migración del estado de cuenta masivo y detallado a .Net core para su consumo desde el aplicativo MEP (Mi Espacio Pacífico).
- Definición de la Arquitectura para el Proyecto NIIF
- Implementación de PowerBI para gestión de cartera en Rentas Vitalicias
- Migración del Sistema SRM (Sistema de Requisitos Médicos) para el despliegue en nuevos servidores.
- Definición de la Arquitectura del Proyecto SUCAVE PPS (Carga de archivos desde AX, GW, NS).
- Realicé mejoras en la Arquitectura al Proyecto GEL (Gerencia en Línea) para optimizar el perfomance de la aplicación.
 - Implementé la evaluación online de centros médicos en el Sistema SIGO.
- Definí la Arquitectura a usar para la célula ágil encargada del proyecto "Portal de Servicios Comerciales"
 - Defino la arquitectura a implementar en nuevas aplicaciones y migraciones para los diferentes clientes dentro de la cartera:
 - -Belcorp
 - MAF
 - -Santander
 - Apoyo técnicamente al área comercial en la realización y validación de propuestas técnicas para diferentes clientes como:
 - Capacité al equipo en tecnologías Microsoft logrando certificar al equipo como MCP (Microsoft Certified Professional)

Docente de la División de Alta Tecnología, CIBERTEC, Lima

MARZO 2016 - PRESENTE

Docente de los cursos de extensión profesional:

Java Fundamentals 8.0

- Java Web Developer 8.0
- Microsoft Visual Studio 2017 C# Fundamentals
- Microsoft Visual Studio Developer 2019
- Microsoft Visual Studio Web Developer 2019
- Microsoft Visual Studio Cloud Developer 2019

Senior Lead Developer, TouchClick

ABRIL 2018 - JUNIO 2018

- Definición de nueva arquitectura en la creación de micro servicios para la interconexión con portales gestores de información como Condor Link y Nuevo Mundo Viajes
- Desarrollo de los módulos Vuelo+Hotel, Vuelo + Auto en el principal canal de venta www.nmviajes.com

.Net Architect, LC PERU, Lima

ENERO 2018 - MARZO 2018

- Aprobé y realice el testing a los entregables de la agencia encargada del diseño y maquetación del nuevo sitio web.
- Definí la nueva arquitectura para migrar las diferentes aplicaciones a la nube (Azure) - Realicé la gestión del proyecto; evaluando costos, riesgos y requerimientos funcionales / no funcionales.
- He creado de los microservicios para la interconexión con los diferentes aplicativos móviles a desarrollar.
- Capacité al equipo de sistemas en las nuevas tecnologías de Microsoft como ASP.Net Core, Entity Framework Core, microservicios, contenedores Docker y nuevos patrones en el diseño y construcción de software.
- Implementé Identity Server 4 como servidor de autenticación y encargado de generar los tokens para gestionar el acceso a la API RestFu

Jefe de Proyectos, Ministerio de Educación, Lima

NOVIEMBRE 2015 - NOVIEMBRE 2017

- Centralización de la información de las instituciones beneficiarias de APROLAB II en una base de datos para generar indicadores y reportes.
- Corrección y levantamiento de errores de las plataformas SIAGIE y SIET para luego entregárselas al consultor encargado de desarrollar nuevos módulos.
- Validación del código fuente, estructura, capas de acceso del Sistema SIAGIE
- Monitoreo de los Sistemas SIAGIE y SIET para asegurar la disponibilidad, usabilidad, seguridad, rendimiento y buen desempeño de estos en los servidores de APROLAB II
- Despliegue del Sistema SIAGIE en los servidores de APROLAB II -Despliegue del Sistema SIET en los servidores de APROLAB II -Migración de la WEB a los servidores de APROLAB II.
- Actualización y mejoramiento de la página web. -Despliegue de la Pagina Web en los servidores de APROLAB II
- Realización del piloto de los sistemas en la región PIURA y LIMA y dictado de los talleres de capacitación.
- Monitoreo del Piloto realizado en PIURA y LIMA.

Líder de Proyecto, TouchClick

ENERO 2015 - SEPTIEMBRE 2015

• Gestión del equipo que implementó la solución de gestión y motor de reservas para el cliente "Hotel Libertador"

Consultor TI, DValor Consultores, Lima

MARZO 2013 - DICIEMBRE 2014

Análisis y desarrollo de los portales 'Somos Belcorp' y 'Supérate' utilizando
Asp.Net c# y SQL Serverpara la empresa BELCORP, el sistema es utilizando
en 14 países y consultado por más de 13000consultora de negocio (fuerza de
ventas)

Analista Programador, U & L Business Solutions, Lima

ENERO 2011 - AGOSTO 2012

- Desarrollo de la plataforma de Rastreo Satelital SMARTRACK PERU, utilizando tecnología GPRS, GSM Y GPS.
- Definición de la arquitectura a usar para implementar la aplicación desarrollad

Educación

Bachiller, Universidad Ricardo Palma, Lima

MARZO 2008 - DICIEMBRE 2013

Communication Level, Centro de Idiomas Universidad del Pacífico, Lima

ENERO 2018 - ENERO 2020

Cursos

Azure AZ400, Microsoft

NOVIEMBRE 2019 - NOVIEMBRE 2019

Azure AZ900, Microsoft

FEBRERO 2020 - FEBRERO 2020

Scrum Master, Scrum Study

MARZO 2018 - MARZO 2018

Scrum Master Fundamentals, Scrum Study

MARZO 2018 - MARZO 2018